臺灣板橋地方法院刑事判決　　　　　　　　　　　　　九十一年度易字第九一二號
　　公　訴　人　臺灣板橋地方法院檢察署檢察官
　　被　　　告　甲○○
右列被告因違反著作權法案件，經檢察官提起公訴（九十一年度偵字第二五四九號）
，本院判決如左：
    主  文
甲○○共同連續以明知為侵害著作權之物，意圖營利而交付之方法侵害他人之著作權
，處有期徒刑肆月，如易科罰金以佰元折算壹日；緩刑貳年。
扣案如附表所示之盜版ＣＤ共壹萬零佰片，均沒收。
    事  實
一、甲○○明知附表所示之盜版「五月天」等音樂光碟ＣＤ，內含「軋車」等歌曲，
    分為滾石國際音樂股份有限公司（下稱滾石公司）、華納國際音樂股份有限公司
    （下稱華納公司）、上華國際企業股份有限公司（下稱上華公司）、福茂唱片音
    樂股份有限公司（下稱福茂公司）、科藝百代股份有限公司（下稱科藝百代公司
    ）、新力哥倫比亞音樂股份有限公司（下稱新力公司）、博德曼股份有限公司（
    下稱博德曼公司）、豐華唱片股份有限公司（下稱豐華公司）、環球國際音樂股
    份有限公司（下稱環球公司）、艾迴股份有限公司（下稱艾迴公司）、魔岩唱片
    股份有限公司（下稱魔岩公司）、華研國際音樂股份有限公司（下稱華研公司）
    等著作權人享有發行、製作、銷售等著作權之錄音著作歌曲，為侵害他人著作權
    之物，竟與真實姓名年籍不詳綽號「阿國」之成年男子，共同基於意圖營利而交
    付之概括犯意，未得上揭著作權人之同意或授權，先後各於民國九十一年一月初
    某日（確實日期不詳）及同年月十六日凌晨某時（起訴書誤載為十五日，應予更
    正），分別在臺北縣新店市河堤邊及臺北縣中和市秀朗橋下，以每次均為新台幣
    （下同）三千元之代價，連續二次為「阿國」運送盜版ＣＤ分別至臺中市、臺南
    縣仁德之國道高速公路交流道口，以交付予「阿國」事先聯絡之客戶收受牟利。
    嗣於同年月十六日凌晨一時三十分許，為警在臺北縣三峽鎮○○路八四號前當場
    查獲，並扣得如附表所示「阿國」所有用以供販賣所用之盜版ＣＤ共一萬零三百
    片及與本案無關之色情光碟七百九十一片。
二、案經告訴人滾石公司、華納公司、上華公司、福茂公司、科藝百代公司、新力公
    司、博德曼公司、豐華公司、環球公司、艾迴公司、魔岩公司、華研公司等訴由
    臺北縣政府警察局三峽分局移請臺灣板橋地方法院檢察署檢察官偵查起訴。
    理  由
一、訊據被告甲○○固坦承有於前開各該時地連續二次為「阿國」運送ＣＤ之情，惟
    辯稱：其並非十分清楚所運送者為盜版ＣＤ云云。然查，扣案之ＣＤ共一萬零三
    百片，均係盜版ＣＤ乙節，業據表列告訴人公司之代理人吳彥虢、張昌政分別於
    警訊及偵查中均指訴甚詳，並經證人即臺北縣政府警察局三峽分局成福派出所警
    員周慶惠於偵查中證述上情明確，並有如附表所示之正版音樂光碟ＣＤ照片與現
    場照片十三幀附於偵查卷可稽，及「阿國」所有用以供販賣所用之盜版ＣＤ共一
    萬零三百片扣案可證。則查，觀諸上述現場照片之內容，被告所載運用以包裝前
    開盜版ＣＤ之紙箱其上，其中有部分印製有「２ＣＤ」等字者，此有現場照片十
    三幀可參，是被告既自承其知悉所載運之物品為ＣＤ，但非很清楚為盜版ＣＤ等
    語（見本院九十一年四月九日審判筆錄），足見其對於所載運之ＣＤ為盜版ＣＤ
    ，並非全然不知情，況被告亦稱其二次載運ＣＤ送達之終點所在，分別為臺中市
    、臺南縣仁德之國道高速公路交流道口，其並係交付予「阿國」事先聯絡之客戶
    收受，凡此均與一般運送正版ＣＤ，應係送往唱片行之情形有違，益徵被告對於
    所載運之ＣＤ為盜版ＣＤ，應屬知情，是被告前開所辯，尚難採信，本案事證已
    臻明確，被告犯行堪以認定，應依法論科。
二、被告明知上開盜版ＣＤ為侵害他人著作權之物，竟意圖營利，於前揭各該時地，
    以每次三千元之代價，為「阿國」運送盜版ＣＤ分別至臺中市、臺南縣仁德之國
    道高速公路交流道口，以交付予「阿國」事先聯絡之客戶收受牟利，核其二次所
    為，均係違反著作權法第八十七條第二款規定，應依同法第九十三條第三款處斷
    。被告明知「阿國」託其載運之ＣＤ為盜版ＣＤ，為圖得每趟三千元之報酬，仍
    為「阿國」運送予各收貨人，是其即有犯意聯絡，並參與販賣及意圖營利交付之
    構成要件行為，應屬共同正犯，公訴人認係幫助犯，尚屬誤會。被告先後二次犯
    行，時間緊接，所犯構成要件相同之罪名，顯係基於概括犯意反覆為之，應依連
    續犯之規定論以一罪，並加重其刑。被告基於營利之意圖而持有、販賣上開盜版
    ＣＤ，其低度之意圖散布而持有之行為，為高度之意圖營利而交付之行為所吸收
    ，不另論罪。爰審酌被告之素行尚佳，與其犯罪之動機、目的、智識程度、所運
    送販賣侵害告訴人之盜版音樂光碟數量，及犯罪後坦承部分犯行，態度尚稱良好
    等一切情狀，量處如主文所示之刑，並諭知易科罰金之折算標準。末查，被告前
    未曾受有期徒刑以上刑之宣告，有臺灣高等法院檢察署刑案紀錄簡覆表在卷可徵
    ，其因一時失慮欠周致觸犯刑章，而其係代為運送盜版ＣＤ，從中賺取運費，惡
    性較輕，經此偵審教訓之後，已足收警惕之效，當無再犯之虞，且參以公訴人亦
    聲請對被告予以緩刑之宣告，是本院認對被告所宣告之刑，以暫不執行為適當，
    爰依刑法第七十四條第一款規定宣告緩刑二年，以勵自新。
三、扣案如附表所示之盜版ＣＤ共一萬零三百片，係共犯「阿國」所有，為供犯本罪
    所用之物，此據被告陳明在卷，爰依刑法第三十八條第一項第二款之規定宣告沒
    收。至另扣得之色情光碟共七百九十一片，與本案無關，核其性質亦非屬違禁物
    ，本院即不予宣告沒收，併此敘明。
據上論斷，應依刑事訴訟法第二百九十九條第一項前段，著作權法第九十三條第三款
，刑法第十一條前段、第二十八條、第五十六條、第七十四條第一款、第四十一條第
一項、第三十八條第一項第二款，罰金罰鍰提高標準條例第二條，判決如主文。
本案經檢察官蘇揚旭到庭執行職務。
中        華      民        國    九十一  年      四      月    二十三  日
                                      臺灣板橋地方法院刑事第一庭
                                          法  官  邱  靜  琪
右正本證明與原本無異。
如不服本判決，應於判決送達後十日內向本院提出上訴狀 (應附繕本) ，上訴於臺灣
高等法院。
                                          書記官  黃  頌  棻
中        華      民        國    九十一  年      四      月    二十五  日
附錄本案論罪科刑法條全文
著作權法第九十三條：
有左列情形之一者，處二年以下有期徒刑，得併科新臺幣十萬元以罰金：
一、侵害第十五條至第十七條規定之著作人格權者。
二、違反第七十條規定者。
三、以第八十七條各款方法之一侵害他人之著作權者。
著作權法第八十七條：
有左列情形之一者，除本法另有規定外，視為侵害著作權或製版權︰
一﹑以侵害著作人名譽之方法利用其著作者。
二﹑明知為侵害著作權或製版權之物而散布或意圖散布而陳列或持有或意圖營利而交
    付者。
三﹑輸入未經著作財產權人或製版權人授權重製之重製物或製版物者。
四﹑未經著作財產權人同意而輸入著作原件或其重製物者。
五﹑明知係侵害電腦程式著作財產權之重製物而仍作為直接營利之使用者。
